【裁判字號】    97,上更(一),39
【裁判日期】    970626
【裁判案由】    違反毒品危害防制條例
【裁判全文】
臺灣高等法院花蓮分院刑事判決      97年度上更(一)字第39號
上  訴  人
即  被  告  甲○○
                    現另案於臺灣花蓮監獄執行中
選任辯護人  陳清華律師
上列上訴人即被告因違反毒品危害防制條例案件，不服臺灣花蓮
地方法院95年度訴字第239號中華民國96年2月14日第一審判決（
起訴案號：臺灣花蓮地方法院檢察署95年度偵字第2467號），提
起上訴，判決後經最高法院發回，本院更為判決如下：
    主  文
原判決關於甲○○共同連續販賣第一級毒品暨定執行刑部分均撤
銷。
甲○○連續販賣第一級毒品，累犯，處有期徒刑拾伍年；褫奪公
權拾年；扣案之電子磅秤壹台、分裝袋壹包均沒收；未扣案之販
賣第一級毒品所得財物新臺幣壹萬貳仟元沒收，如全部或一部不
能沒收時，以其財產抵償之；及未扣案之0000000000號行動電話
壹支（含SIM卡壹張）沒收，如全部或一部不能沒收時，追徵其
價額或以其財產抵償之。
    事  實
一、甲○○前於民國（下同）85年間因施用及販賣麻醉藥品管理
    條例案件，先後經臺灣高等法院各判處有期徒刑10月及5年6
    月，嗣並經裁定應執行刑有期徒刑 6年確定，於92年7月8日
    執行完畢。猶不知悔改，竟基於意圖營利而販賣第一級毒品
    海洛因之概括犯意，連續為下列販賣第一級毒品海洛因之犯
    行：
（一）於附表編號一、三、五所示時間，由綽號「義達」及「筱
      蓉」之人，分別撥打甲○○所有0000000000號行動電話，
      與甲○○約定購買海洛因之數量及金額後，甲○○即於附
      表編號一、三、五所載交付地點，交付而販賣海洛因予綽
      號「義達」及「筱蓉」之人，並收取編號一、三、五所示
      金額之現款。
（二）於附表編號二所示時間，由綽號「蛋仔」之人撥打甲○○
      所有0000000000號行動電話，表示欲向甲○○購買第一級
      毒品海洛因，甲○○即與之約定如附表編號二所載交易之
      數量及交付地點後，惟甲○○嗣因故未完成交易而未遂。
（三）甲○○另與曹怡雯（曹怡雯共同販賣第一級毒品未遂、共
      同連續販賣第二級毒品部分，經原審各判處有期徒刑 5年
      、7年6月，應執行有期徒刑11年部分，業據其於96年 7月
      12日、96年10月24日具狀撤回上訴而告確定，並已移送執
      行在案）共同基於營利販賣第一級毒品之犯意聯絡，於95
      年1月15日20時1分51秒，由綽號「義達」之人撥打甲○○
      所有0000000000號行動電話，曹怡雯代甲○○接聽後，綽
      號「義達」之人即向曹怡雯表示欲向甲○○買入毒品海洛
      因，曹怡雯乃承諾代為轉達此訊息予甲○○。嗣於同日20
      時 9分14秒綽號「義達」之人再撥打上開電話，甲○○接
      聽後即與綽號「義達」之人約定如附表編號四所載交易海
      洛因數量及交付地點後，惟嗣因故未完成交易而未遂。
二、嗣於95年 4月10日12時30分許，為行政院海岸巡防署海洋巡
    防總局第二海巡隊在基隆市○○路227巷23弄 1號6樓，查獲
    甲○○所有供販賣毒品海洛因所用之電子磅秤 1台，及與販
    賣無關之毒品海洛因6包（毛重21.4公克、淨重19.91公克）
    、安非他命4包（毛重4.4公克）、吸食器1組、注射針筒1支
    （甲○○施用第一級毒品部分，業經臺灣高等法院以95年度
    上訴字第3003號判決處有期徒刑2年確定）；再於同年4月15
    日 9時50分許，在上址為警查獲甲○○所有供販賣毒品海洛
    因所用之分裝袋1包，及與販賣第一級毒品無涉之白粉1包（
    毛重19公克）、行動電話2支（門號各為0000000000號及000
    0000000號）等物，始循線查悉上情。
三、案經花蓮縣警察局移送臺灣花蓮地方法院檢察署檢察官偵查
    起訴。
    理  由
壹、證據能力方面
一、按被告以外之人於審判外之言詞或書面陳述，除法律有規定
    者外，不得作為證據。又被告以外之人於審判外之陳述，經
    當事人於審判程序同意作為證據，法院審酌該言詞陳述或書
    面陳述作成時之情況，認為適當者，亦得為證據。當事人、
    代理人或辯護人於法院調查證據時，知有第159條第1項不得
    為證據之情形，而未於言詞辯論終結前聲明異議者，視為有
    前項之同意，刑事訴訟法第159條第1項及第159條之5分別定
    有明文。
二、查共同被告曹怡雯於警詢時就有關涉及上訴人即被告（以下
    簡稱被告）甲○○犯罪事實部分之供述，雖不合刑事訴訟法
    第159條之2、第159條之3有關傳聞法則例外之要件，惟公訴
    人、被告甲○○及辯護人就前開審判外之言詞陳述，業於原
    審及本院表示對於證據能力沒有意見，同意做為證據（原審
    卷一第 194頁、本院前審卷第83頁），且迄於本院言詞辯論
    終結前亦未再聲明異議。本院審酌該等言詞陳述作成之情況
    ，核無違法取證及證明力明顯過低之瑕疵，亦認為以之作為
    證據為適當。故依諸上開規定，前揭共同被告曹怡雯於警詢
    時中有關涉及被告甲○○犯罪事實之供述，具有證據能力。
三、至公訴人所舉其他證據方法：即如事實欄二所載扣案證物及
    卷附通訊監察譯文等，被告及其辯護人亦均不爭執其證據能
    力（詳同上原審卷及本院前審卷）。且該證據亦無違法取得
    之瑕疵，以資為證據，並無何不適當之情形，是揆諸刑事訴
    訟法第159條之5之規定意旨，該證據亦應均有證據能力。
貳、實體方面
一、上開事實，業據被告甲○○於本院坦承不諱，並有下列證據
    足認其自白與事實相符：
（一）被告甲○○於附表編號二、四（即原判決附表編號七、十
      一，警卷C2附表編號10、14）所載時地販賣第一級毒品海
      洛因未遂之事實，有被告甲○○所使用之0000000000號行
      動電話自95年1月15日2時40分許起至4時48分許與綽號「
      蛋仔」、「小鳥」之通訊監察譯文（見警卷C2卷第53、54
      頁），及於95年 1月15日20時1分51秒、20時9分14秒許與
      綽號「義達」之人通訊監察譯文（見C2卷第25頁）在卷足
      稽。且被告甲○○所使用之0000000000號行動電話，於95
      年1月15日20時1分51秒時，係共同被告曹怡雯與綽號「義
      達」之通話，其內容為：「義達：喂～～～～「嫂子」喔
      ，不好意思，請問『阿兄』回去了嗎？曹怡雯：還沒！義
      達：是喔，不然他回來你跟他說，我義達你跟他說我要東
      西。曹怡雯：多少？義達：1張而已。曹怡雯：喔好～～
      ～～他回來我在跟他說。」等語。由此可知該對話中綽號
      「義達」之人僅表示「要東西」，共同被告曹怡雯並未進
      一步向對方確認所謂「要東西」之前，即直接詢問「多少
      ？」，足證被告曹怡雯自始即知悉綽號「義達」之人欲向
      被告甲○○購買毒品海洛因，並承諾代為轉達交易毒品之
      訊息予被告甲○○。準此，共同被告曹怡雯非於客觀上已
      實際參與被告甲○○販賣毒品海洛因予「義達」之行為，
      且由曹怡雯於被告甲○○外出無法接聽電話之時，即代被
      告甲○○接聽欲購買毒品者電話並承諾代為轉達之情節觀
      之，被告甲○○就附表編號四所示販賣海洛因未遂之犯行
      ，與共同被告曹怡雯間有營利販賣毒品之犯意聯絡亦無置
      疑。
（二）被告所使用之0000000000號行動電話與綽號「義達」之人
      所使用之0000000000號行動電話，於95年1月14日4時25分
      許、同日5時13分許、同年月15日4時5分許、同日4時35分
      許及同日20時 9分許，有以下數段之通話內容（見警卷C2
      第22頁至第25頁）：
    1.甲○○：你誰? 義達：我「義達」啦! 我今天早上有打給
      你，你在睡。甲○○：嗯啊! 義達：阿兄! 你那有「女生
      」（指海洛因）嗎? 甲○○：「女生」，有啊！你要多少
      ？義達：41啦! （指4分之1兩）甲○○：什麼? 義達：我
      要41啦! 甲○○：你要41喔! 義達：阿兄你41怎麼算， 6
      （指6千元）喔？甲○○：嗯啊，你，不會拿4包就好？義
      達：沒那麼多錢! 甲○○：你在哪? 義達：我人在興農街
      。甲○○：啊你現在要怎麼辦? 義達：看你在哪裡，我去
      找你? 甲○○：你在興農街可以先出來了啊，我們在，我
      們在綜合體育場，基隆女中旁邊。
    2.義達：阿兄，不好意思，我在加油站在這了! 甲○○：哪
      個加油站? 義達：就是基隆女中對面這! 甲○○：你快點
      啊，我在十字路口。我在底下等你，等很久了。
    3.義達：阿兄喔，你早上電話為什麼沒接。才一下子就睡了
      喔？甲○○：回去沒事就睡啦啊！義達：因為那個「東西
      」人家用了說好，還要再拿，你知道嗎？啊後面你都沒接
      ，然後我就去找別人。甲○○：沒關係。義達：「東西」
      有夠差的，嗯啊，今天有散的可以拿嗎？甲○○：什麼？
      義達：散的？我拿 1千啊！甲○○：嗯！義達：啊要去哪
      裡找你？甲○○：再20分。
    4.義達：不好意思，我「義達」，我要去哪找你？甲○○：
      你來那個「喜市」這裡，「喜市」的下面大門這，那裡不
      是有一個停車場？義達：嗯嗯，我到那在打給你！甲○○
      ：好啊！你多久到！義達：我喔，我現在，我現在從我家
      過來差不多要10-20分喔，我在興農街。
    5.義達：「阿兄」喔，我早上跟你拿的錢一起給。甲○○：
      沒關係啊！義達：阿兄，你那有「男生」嗎，1 兩是多少
      ？甲○○：沒啊！義達：沒喔，不然阿兄我「軟的」拿 1
      張好嗎？甲○○：要晚一點，你手機沒號碼我是不會接的
      。義達：喔，好好好！
      以上通話內容，除有通訊監察譯文（見警卷C2第22頁至第
      25頁）在卷可佐之外，復為被告所是認（原審卷第194 頁
      ）。由以上第1、2段對話內容可知，被告甲○○於95年 1
      月14日4、5時許已與綽號「義達」之人談妥毒品海洛因買
      賣之金額及數量，且被告甲○○亦「依約前往」基隆女中
      旁十字路口與「義達」進行毒品交易。再參照上開第 3段
      該二人於隔日對話內容中，綽號「義達」之人明確談及「
      那東西人家用了說好」，且隨即又向被告表示欲再購買 1
      千元之海洛因，雙方並再次約定交易地點可知，被告於95
      年 1月14日4、5時許，實際上已交付所販賣之毒品海洛因
      予「義達」之人。另由上開第3、4段於95年 1月15日4時5
      分、同日4時35分許對話內容可知，被告於95年 1月15日4
      時5分許、同日4時35分許，再一次與綽號「義達」之人談
      妥毒品海洛因買賣之金額及數量，雙方並約定交易地點。
      又由上開第 5段於同日20時許，被告與綽號「義達」之人
      對話內容中，綽號「義達」之人向被告表示「早上跟你拿
      的錢一起給」等語，堪信被告於當日（即95年 1月15日）
      凌晨4、5時與「義達」所談論交易毒品之海洛因，亦已實
      際交付予該綽號「義達」之人。
（三）另被告所使用之0000000000號行動電話與綽號「筱蓉」之
      人所使用之0000000000號行動電話，於95年1月28日4時39
      分許及同日5時56分許，有以下2段之通話內容：「筱蓉：
      我～～～我要找你啊，你「41」（指4分之1）多少？甲○
      ○：什麼？筱蓉：「41」多少？甲○○：5 千可以嗎？筱
      蓉：阿～～～空間呢？甲○○：有摻過了。筱蓉：阿～～
      ～你在哪裡阿？甲○○：要等一下，我等一下在打給你。
      筱蓉：我在台北耶。甲○○：阿～～～這樣不是才「41」
      而已？筱蓉：阿～～～你什麼時候才回來？甲○○：等一
      下阿，我先把「東西」用一用阿，你在台北？筱蓉：嗯啊
      ，如果有，我就回去了阿。甲○○：你等我，我在打電話
      給你，你在坐車回來。筱蓉：喔，好，不會太久吧！甲○
      ○：不用啦，差不多半小時。」、「筱蓉：喂～～～我要
      到了。甲○○：你是坐計程車嗎？筱蓉：嗯！甲○○：我
      馬上到回去了。筱蓉：我是要在門口等你，還是樓下等你
      。甲○○：在樓下啊！」等情，除有通訊監察譯文（見警
      卷C2第61頁）在卷可稽外，復為被告所是認（原審卷一第
      194 頁）。由以上對話內容可知，被告確有販賣毒品海洛
      因予綽號「筱蓉」之人行為。
（四）此外，復有被告供承係其所有而供販賣毒品所用（原審卷
      二第141頁）之電子磅秤 1台、分裝袋1包扣案可佐。況按
      販賣第一級毒品海洛因，其法定本刑為無期徒刑或死刑之
      重罪，被告若非為獲取利益，何有甘冒重刑之風險，販賣
      海洛因予「義達」「蛋仔」「筱蓉」之人？且由上揭被告
      與「義達」之人之通聯譯文，「義達」提及「今天有散的
      可以拿嗎？我拿 1千」等語，而被告與「筱蓉」之通聯譯
      文，被告亦提及「有摻過了」等語，顯見被告係或將所購
      入之海洛因分裝散賣，或摻和他物以稀釋海洛因成分而販
      賣至明，是被告有牟利之行為更足認定。
    綜上，被告販賣第一級毒品海洛因之犯行，事證明確，堪予
    認定，應依法論科。
二、論罪之理由：
（一）按被告行為後，刑法及刑法施行法業於94年2月2日經總統
      修正公布，並於95年7月 1日施行，參酌最高法院95年5月
      23日刑事庭第 8次會議決議意旨，修正後刑法第2條第1項
      之規定，係規範行為後法律變更所生新舊法律比較適用之
      準據法，於刑法施行後，應適用修正後刑法第2條第1項之
      規定，為「從舊從輕」之比較，其中有關刑法第28條、第
      33條第 5款、第47條等規定均經修正，且刑法第56條並經
      刪除，經綜合比較新舊法結果，以修正前刑法較有利於被
      告，是上揭部分應一併適用修正前刑法之規定，合先敘明
      。
（二）被告如附表編號一、三、五所為，核均係犯毒品危害防制
      條例第4條第1項之販賣第一級毒品罪。被告如附表編號二
      、四所為，核係犯同條例第4條第 1項、第6項之販賣第一
      級毒品未遂罪，並均依修正後刑法第25條第 2項規定，按
      既遂犯之刑減輕其刑（按刑法第25條、第26條關於未遂犯
      之規定，雖亦經修正，但有關未遂犯之處罰，並未更異，
      僅條次有所更動，故依應一般法律適用原則，適用依裁判
      時法）。且被告於附表編號四所示販賣第一級毒品未遂之
      犯行，與共同被告曹怡雯間有犯意聯絡及行為分擔，為共
      同正犯。至公訴人雖認被告於附表編號二、四之販賣海洛
      因之犯行亦屬既遂，惟依公訴人所提出有關證明該 2次販
      毒罪行之通訊監察譯文及簡訊內容可知（依序參見C2卷第
      53、54頁、第26頁），被告僅與綽號「蛋仔」、「義達」
      之人確認雙方交易毒品金額，然被告事後是否確有交付所
      販賣之毒品予綽號「蛋仔」、「義達」之人，均無任何進
      一步積極證據足為證明，本諸罪疑唯輕之原則，自應採為
      有利於被告之認定，而僅以未遂犯認之，是此部分公訴意
      旨容有未洽，附此敘明。又被告先後 3次販賣第一級毒品
      既遂，1次販賣第一級毒品未遂，1次共同販賣第一級毒品
      未遂，其所犯時間緊接，且均為構成要件相同之罪，顯係
      基於概括犯意反覆為之，應依修正前刑法第56條連續犯規
      定，以單獨販賣第一級毒品既遂之一罪論，並就罰金刑部
      分加重其刑。又被告有事實欄一所載論罪科刑及執行完畢
      之情形，有臺灣高等法院被告前案紀錄表在卷可按，其於
      5 年以內再故意犯本件有期徒刑以上之罪，為累犯，就罰
      金刑部分依修正前刑法第47條規定加重其刑，並遞加之（
      至有關本罪法定本刑中之死刑及無期徒刑，依刑法第64條
      第1項、第65條第1項規定，均不得加重）。
三、撤銷改判之理由
（一）原審認被告所犯販賣第一級毒品罪，事證明確，予以論罪
      科刑，固非無見。惟查：1.被告 3次販賣第一級毒品既遂
      ，均係單獨為之，雖其於附表編號四所示販賣第一級毒品
      未遂，係與曹怡雯共犯，但被告所為既按連續犯論以既遂
      之一罪，其主文自無庸諭知「共同」二字，此有最高法院
      72年度台上字第2960號判例可資參酌，乃原審判決主文竟
      諭知「共同」二字，依上說明，尚有未洽。2.被告用供販
      賣第一級毒品之行動電話係0000000000號，已如上述，是
      被告既未以門號0000000000及0000000000號行動電話供為
      連絡販賣第一級毒品之用，詎原審竟誤該扣案之00000000
      00及 0000000000號行動電話（含SIM卡）係供被告販賣第
      一級毒品所用，而予宣告沒收；反未將未扣案之供被告販
      賣第一級毒品所用之0000000000號行動電話為沒收之諭知
      ，亦有未當。原判決既有上開可議之處，本院自應予撤銷
      改判。
（二）販賣第一級毒品罪之法定刑為死刑或無期徒刑，其中，死
      刑乃剝奪人生命之刑罰，為罰中之最；無期徒刑則限制人
      身自由無所期限，對受刑人而言，精神折磨至甚。然刑罰
      本旨重在教化，並以卹刑為原則，宣告之刑，當應符合社
      會普遍認知之公平正義，與國民對於法律之感情。查被告
      販賣第一級毒品之次數為5次（其中尚有2次為未遂），所
      得金額僅1萬2千元（所稱因犯罪所得之物，自以實際所得
      者為限，本件被告販賣既遂部分 3次分別為6千元、1千元
      、5 千元，共1萬2千元，未遂部分則未交易無所得），數
      額不大，如處以法定刑無期徒刑，與社會普遍認知之公平
      正義與國民對法律之感情不符，在客觀上足以引起一般人
      之同情，其情顯可憫恕，爰依刑法第59條之規定減輕其刑
      （該法條雖經修正並於95年7月1日實施，然此為法院就刑
      之酌減審認標準見解之明文化，非屬法律之變更，逕行適
      用修正後刑法第59條之規定減輕其刑；另修正後刑法第64
      條第2項、第65條第2項規定，並無較有利於被告，依刑法
      第2條第1項規定，仍應適用被告行為時之修正前刑法第64
      條第2項、第65條第2項規定）。
（三）爰審酌被告前有多次毒品等前科，素行不佳，有前引臺灣
      高等法院被告前案紀錄表可稽，其非但有施用毒品之行為
      ，為牟取不法利益，竟進而鋌而走險，從事販賣毒品海洛
      因予他人施用之行為，對於社會治安及國民健康之危害均
      屬重大，復兼衡其犯罪之手段、目的及次數，及在本院坦
      承犯行之犯後態度等一切情狀，量處有期徒刑15年。且依
      犯罪之性質認為有褫奪公權之必要，併依修正後刑法第37
      條第2項宣告褫奪公權10年（刑法第37條第2項修正為宣告
      1 年以上有期徒刑方有褫奪公權之規定，與修正前規定宣
      告 6個月以上有期徒刑即可宣告褫奪公權之規定，依刑法
      第2條第1項前段規定，當以新法較有利）。另扣案電子磅
      秤1台、分裝袋1包，及未扣案之0000000000號行動電話1
      支（含SIM卡），係被告所有供販賣第一級毒品所用之物
      ，亦經本院認定如上，應併依毒品危害防制條例第19條第
      1 項規定宣告沒收之，且未扣案之0000000000號行動電話
      1 支（含SIM卡）如全部或一部不能沒收時，追徵其價額
      或以其財產抵償之。另被告連續販賣第一級毒品所得合計
      為12,000元，雖未經扣案，仍應依毒品危害防制條例第19
      條第1項規定，併予宣告沒收，如全部或一部不能沒收時
      ，以其財產抵償之。至扣案之第一級毒品海洛因6包（毛
      重21.4公克，淨重19.91公克），被告於原審時係供承：
      伊剛買入，是要自己施用或者打算賣給別人等語（原審卷
      二第141頁），顯難認與本案其所為販賣海洛因有關；而
      扣案第二級毒品安非他命4包（毛重4.4公克），更與販賣
      第一級毒品海洛因無涉，況該海洛因及安非他命，亦經臺
      灣高等法院以95年度上訴字第3003號判決宣告沒收銷燬之
      ，並確定在案，有該案判決書及執行指揮書附卷可參（本
      院前審卷一第168之3至之5頁，卷二第178頁），是無重複
      宣告沒收銷燬之必要；另扣案之行動電話2支（含SIM卡2
      張，門號各為0000000000、0000000000）、白粉1包（毛
      重19公克）、吸食器1組、注射針筒1支，依卷內事證無從
      證明係被告所有供本件販賣第一級毒品所用或所得之物，
      亦無於被告所犯販賣第一級毒品罪中宣告沒收之餘地，附
      此敘明。
四、不另為無罪諭知部分
（一）公訴意旨另以：甲○○基於販賣第一級毒品海洛因之概括
      犯意，另連續於：1.於95年 1月12日12時許，在基隆市OK
      便利商店旁之雜貨店前，以6千元之代價販賣毒品海洛因4
      分之 1兩予綽號「臭福仔」之人；2.於95年2月1日零時許
      ，在不詳之地點販賣不詳數量之毒品海洛因予不詳之人；
      3.於95年 2月12日零時許（起訴書誤載為「2月1日」），
      在基隆市花都飯店附近，以 5千元之代價販賣毒品海洛因
      予李志宏。因認被告甲○○此部分，亦涉有連續販賣第一
      級毒品海洛因之罪嫌云云。
（二）按犯罪事實應依證據認定之，無證據不得認定犯罪事實；
      又不能證明被告犯罪者，應諭知被告無罪之判決；再被告
      或共犯之自白，不得作為有罪判決之唯一證據，仍應調查
      其他必要之證據，以察其是否與事實相符，刑事訴訟法第
      154條第2項、第301條第1項及第156條第2項分別定有明文
      。又事實之認定，應憑證據，如未能發現相當證據，或證
      據不足以證明，自不能以推測或擬制之方法，為裁判基礎
      。再者，認定不利於被告之事實，須依積極證據，苟積極
      證據不足為不利於被告事實認定時，即應為有利於被告之
      認定，更不必有何有利之證據；而所謂「積極證據足以為
      不利被告事實之認定」係指據為訴訟上證明之全盤證據資
      料，在客觀上已達於通常一般之人均不致於有所懷疑，而
      得確信被告確曾犯罪之程度，若未達到此一程度，而有合
      理懷疑之存在時，即無從為有罪之認定，最高法院40年台
      上字第86號、30年上字第 816號及70年台上字第4986號判
      例可資參照。
（三）本件公訴人認被告涉有上開販賣第一級毒品之犯行，無非
      係以1.被告與綽號「臭福仔」之人於95年 1月12日12時17
      分許之通訊監察譯文中，有提及毒品交易之事實；2.被告
      曾於95年2月1日 5時許，有收到共同被告曹怡雯所發出詢
      問被告是否要販賣毒品海洛因予不詳人之簡訊內容；3.被
      告與李志宏於95年 2月12日5時48分許、同日7時16分許之
      毒品交易對話中，有提及被告另行交付 5千元之毒品海洛
      因予李志宏一節，核與證人李志宏於警詢時供稱被告甲○
      ○曾交付 5千元海洛因之情節相符等資為論據。訊之被告
      堅決否認有上開販賣海洛因予綽號「臭福仔」、不詳之人
      、李志宏之犯行，辯稱：伊只是介紹「臭福仔」向呂國良
      及另一名女子買毒品，不清楚後來有無成交；伊亦不記得
      有收到曹怡雯所發詢問是否要販賣海洛因之簡訊；至於交
      付 5千元海洛因予李志宏之部分並非販賣，而係連同當日
      所販賣之安非他命，一併無償轉讓予李志宏等語。
（四）經查：
    1.由被告甲○○所使用之0000000000號行動電話與綽號「臭
      福仔」之人於95年1月12日12時17分許之通訊監察譯文（
      見警卷C2第52頁）可知，實係綽號「臭福仔」之人本欲向
      被告甲○○購買毒品，然因被告甲○○並無毒品可販賣，
      乃介紹綽號「臭福仔」之人向呂國良購買毒品。是被告甲
      ○○並無該次販賣毒品予「臭福仔」之犯行自明。
    2.又共同被告曹怡雯所使用之0000000000號行動電話於95年
      2月 1日5時許，雖曾傳送「你要不要拿家裡的那個『女生
      』好一點的給他，不然今天『女生』賣沒錢你覺得如何？
      」內容之簡訊予被告甲○○所使用之0000000000號行動電
      話，固有卷附監訊監察譯文表（見警卷C2第26頁）可資為
      憑。惟此後並未見被告甲○○對此簡訊有任何回應，亦未
      與共同被告曹怡雯有以電話聯繫販賣毒品之情形，是被告
      甲○○、曹怡雯事後究有無販賣毒品海洛因予他人？該次
      販賣海洛因之交易對象、數量為何？以及有無實際交付毒
      品？均無進一步明確事證加以證明，自難僅憑被告曹怡雯
      片面以簡訊傳送上開文字予被告甲○○，即遽以認定被告
      甲○○、曹怡雯有該次共同販賣毒品海洛因之犯行。
    3.再被告甲○○確有於95年 2月12日5、6時許，在基隆市花
      都飯店附近，連同所販賣之安非他命 1兩共計9萬2千元，
      將價值 5千元之海洛因一併交予李志宏之事實，固業據被
      告甲○○供承不諱，並經證人李志宏於警詢時指證明確；
      惟被告甲○○、證人李志宏已一致供稱：該海洛因是甲○
      ○所交付，要由李志宏拿到花蓮看有無市場可以賣等語。
      參以其 2人於95年2月12日7時16分許之通訊監察譯文中（
      見警卷C2第29頁），證人李志宏曾向被告甲○○詢問「那
      個（指海洛因）是幾千塊？如要買的話！」等語可知，足
      徵被告甲○○僅係將該海洛因無償轉讓予李志宏，而未有
      任何金錢之交易，如此則被告甲○○辯稱並未販賣該些海
      洛因予李志宏等語，尚屬有據，堪值採信，是其並無此部
      分販賣毒品海洛因之犯行自明。至證人李志宏是否構成意
      圖販賣而持有該些毒品海洛因之犯行，因未經檢察官起訴
      ，本諸不告不理原則，本院自無從審究，併此敘明。
（五）綜上，公訴人此部分所舉證據，並無法證明被告甲○○確
      有此部分公訴意旨所販賣海洛因之犯行，自不能證明被告
      有此部分犯行。惟公訴意旨認此部分，與被告前經論罪科
      刑之連續販賣第一級毒品罪之犯罪事實，有修正前刑法第
      56條所定連續犯之裁判上一罪關係，本院爰不另為無罪之
      諭知，併予敘明。
據上論斷，應依刑事訴訟法第369條第1項、第364條、第299條第
1項前段，毒品危害防制條例第4條第1項、第19條第1項，刑法第
2條第1項、第11條、第37條第 2項、第59條，修正前刑法第28條
、第47條、第56條、第64條第2項、第65條第2項，判決如主文。
本案經檢察官乙○○到庭執行職務。
中    華    民    國    97    年    6     月    26    日
                        審判長法  官  何方興
                              法  官  林鳳珠
                              法  官  林德盛
以上正本證明與原本無異。
如不服本判決，應於送達後10日內，向本院提出上訴狀。其未敘
述理由者，並應於提出上訴狀後10日內向本院補提理由狀（須附
繕本）。
                             書記官  劉妙娘
中    華    民    國    97    年    6     月    26    日
附錄本判決論罪之法律條文：
毒品危害防制條例第4條第1項、第6項：
製造、運輸、販賣第一級毒品者，處死刑或無期徒刑；處無期徒
刑者，得併科新臺幣一千萬元以下罰金。
前五項之未遂犯罰之。
毒品危害防制條例第19條第1項：
犯第4條至第9條、第12條、第13條或第14條第1項、第2項之罪者
，其供犯罪所用或因犯罪所得之財物，均沒收之，如全部或一部
不能沒收時，追徵其價額或以其財產抵償之。
附表
┌──┬─────┬────────┬───┬──┬──┬────┐
│編號│時    間  │交付地          │對象  │數量│金額│原審判決│
│    │          │                │      │    │（新│附表編號│
│    │          │                │      │    │台幣│        │
│    │          │                │      │    │）  │        │
├──┼─────┼────────┼───┼──┼──┼────┤
│一  │95年1月14 │基隆女中旁路口  │綽號「│海洛│6000│六      │
│    │日4、5時許│                │義達」│因 4│元  │        │
│    │          │                │之人  │分之│    │        │
│    │          │                │      │1錢 │    │        │
├──┼─────┼────────┼───┼──┼──┼────┤
│二  │95年1月15 │基隆市○○路85巷│綽號「│海洛│6000│七      │
│    │日2、3時許│19號附近加油站  │蛋仔」│因 4│元（│        │
│    │          │                │之人  │分之│未遂│        │
│    │          │                │      │1錢 │）  │        │
├──┼─────┼────────┼───┼──┼──┼────┤
│三  │95年1月15 │基隆市○○路85巷│綽號「│海洛│1000│八      │
│    │日4、5時許│19號附近停車場  │義達」│因  │元  │        │
│    │          │                │之人  │0.1 │    │        │
│    │          │                │      │公克│    │        │
├──┼─────┼────────┼───┼──┼──┼────┤
│四  │95年1月15 │基隆市○○路85巷│綽號「│海洛│1000│十一    │
│    │日20時9分 │19號            │義達」│因  │元（│（與共同│
│    │許        │                │之人  │0.1 │未遂│被告曹怡│
│    │          │                │      │公克│）  │怡共同販│
│    │          │                │      │    │    │賣）    │
├──┼─────┼────────┼───┼──┼──┼────┤
│五  │95年 1月28│基隆市○○路85巷│綽號「│海洛│5000│十二    │
│    │日5時至6時│19號            │筱蓉﹂│因  │元  │        │
│    │許        │                │之人  │0.5 │    │        │
│    │          │                │      │公克│    │        │
└──┴─────┴────────┴───┴──┴──┴────┘


司法院資訊處製作；財團法人民間司法改革基金會備份。
